臺灣高雄地方法院交通事件裁定　　　　　　　　　　九十一年度交聲字第二四四號
　　原處分機關　交通部公路總局高雄區監理所
　　異　議　人　甲○○
　　即受處分人
右列受處分人因違反道路交通管理處罰條例案件，對於交通部公路總局高雄區監理所
九十一年四月十一日所為之處分（原處分：高市警刑字第Ｂ00000000號、Ｂ
00000000號），聲明異議，本院裁定如左：
    主  文
異議駁回。
    理  由
一、本件異議意旨略以：異議人甲○○為實際使用ＧＧ二—五七九號機車之人，伊於
    民國九十一年二月二十四日十五時十分許並未騎乘該車行經高雄市楠梓區○○○
    路與新安路口，更無於該處闖越紅燈及拒絕稽查駕車離去之行為，高雄市政府警
    察局交通大隊之舉發並非真實，原處分機關之裁決係屬不當，爰依法聲明異議等
    語。
二、按汽車駕駛人，行經有燈光號誌管制之交岔路口闖紅燈者，處新台幣一千八百元
    以上五千四百元以下罰鍰，且記違規點數三點；汽車駕駛人，駕駛汽車有違反本
    條例之行為，經交通勤務警察或依法執行交通稽查任務人員制止時，不聽制止或
    拒絕停車接受稽查而逃逸者，除按各該條規定處罰外，處新臺幣三千元以上六千
    元以下罰鍰，並記違規點數一點，道路交通管理處罰條例第五十三條、第六十條
    第一項、第六十三條第一項第三款、第一款分別定有明文。
三、經查：異議人對於伊為ＧＧ二—五七九號機車之實際使用人等情坦承在卷（九十
    一年九月十七日訊問筆錄），其雖辯稱印象中於舉發時間並未經過違規地點，也
    未受警察取締云云，然查異議人闖越紅燈及拒絕稽查駕車離去之事實，業經證人
    即原舉發警員賴金福到庭結證：「當時我們在轉彎路口執勤，見異議人違規有鳴
    笛，前後都有同事攔他但他不停，於是就記下他的車號，當時天色明亮，確實是
    異議人違規，我們都有穿制服」等語明確（同上訊問筆錄），證人與異議人素不
    相識，更無仇隙，衡情應無捏造事實以對異議人舉發之理。且證人於原舉發通知
    單上詳載違規車輛廠牌為「光陽」，顏色為「藍色」，「駕駛人為男性」，並載
    明行車方向為西向東，經舉發單位查對車籍資料無誤後，始製單逕行舉發等情，
    有舉發違反道路交通管理事件通知單二份及高雄市政府警察局交通大隊九十一年
    四月二日函文一紙附卷可稽，異議人對於伊所騎乘之車輛廠牌、顏色之正確性均
    無爭執，且自承上班地點亦為楠梓地區，舉發違規地點距其住處僅約四公里等語
    （同上訊問筆錄），綜合上開事證，足認異議人確有本件舉發單及裁決書所載之
    違規事實無誤。從而原處分機關援引上開規定，分別裁處異議人罰鍰新臺幣一千
    八百元、三千元，並各記違規點數三點、一點，依法並無不當，異議人所為異議
    為無理由，應予駁回。
四、據上論斷，應依道路交通案件處理辦法第十九條，裁定如主文。
中    華    民    國      九十一      年      九      月      二十      日
                                臺灣高雄地方法院交通法庭
                                    法  官  葉  啟  洲
右正本證明與原本無異。
如不服本裁定，應於裁定送達後五日內，向本院提出抗告狀。
                                    書記官  蔡  語  珊
中    華    民    國      九十一      年      九      月      二十三    日
